---
author: "Gestión de la Información-Piragua"
output: pdf_document
header-includes:
  - \usepackage{comment}
  - \usepackage{booktabs}
  - \usepackage{xcolor}
  - \usepackage{longtable}
  - \usepackage{multirow}
  - \usepackage{wrapfig}
  - \usepackage{float}
  - \usepackage{colortbl}
  - \usepackage{pdflscape}
  - \usepackage{tabu}
  - \usepackage{threeparttable}
  - \usepackage{threeparttablex}
  - \usepackage[normalem]{ulem}
  - \usepackage{makecell}
  - \usepackage{xcolor}
params:
  fechas: NA
  n : NA
  terri : NA
  est: NA
---

```{r include=FALSE}
knitr::opts_chunk$set(comment = NA)
```

```{r, echo = FALSE}

x = params$n

cadena <-  function(x){
  if(x == T){
    texto = "Reporte de niveles"
  } else{
    texto = "Reporte de precipitación"
  }
}

texto = cadena(params$n)
```

---
title: "`r texto`  del `r params$fechas[1]` al `r params$fechas[2]` obtenidos a partir de la red automática de Piragua"
---

```{r, echo=FALSE, message=FALSE, warning=FALSE}

library(tidyverse)
library(urltools)
library(lubridate)
library(dplyr)
library(kableExtra)
options(timeout=500)
options(scipen=999)

if(params$n == T) {
  
# Definimos temporalidad para extracción de datos

comenzar <-  as.character(params$fechas[1])
finalizar <-  as.character(params$fechas[2] + 1)

estaciones <-  read.csv("http://www.piraguacorantioquia.com.co/redes_nuevo/images/Estaciones_Piragua.csv")

estaciones_limni <-  estaciones %>%
  filter(tipo == "Limnígrafo", territorial %in% params$terri)



get_data_limni <-  function(estacion, inicio, final){
  url="https://www.piraguacorantioquia.com.co/api/nivel/1017?date_estacion__gte=2020-01-01&date_estacion__lt=2020-01-02&downloadfile"
  url2 = param_set(url, "date_estacion__gte", inicio)
  url3 = param_set(url2, "date_estacion__lt", final)
  data = read.csv(gsub("1017", estacion, url3))
  data = na.omit(data)
  data = data[!(data$fechas == ""), ] # Para borrar campos de fechas vacíos
  data$fechas = as.POSIXct(data$fechas, "%Y-%m-%d %H-%M")
  data2 = data %>%
    group_by(fechas) %>%
    dplyr::summarise(nivel = mean(nivel)) #Cambiar muestra, nivel o caudal
}

limni <-  list() # Creamos una lista vacía

for (i in 1:nrow(estaciones_limni)) {
    
  estacion = estaciones_limni$codigo[i]
  limni[[i]] = get_data_limni(estacion, comenzar, finalizar)
    
}

# Agregamos una columna de municipios a cada dataframe de la lista
  
for (i in 1:length(limni)) {
    
  if (nrow(limni[[i]]) > 0) {
    
      limni[[i]] = data.frame(limni[[i]],
                              municipios = estaciones_limni[i,4],
                              territoriales = estaciones_limni[i,5],
                              fuente = estaciones_limni[i,7],
                              codigo = estaciones_limni[i,2])
  }
}


#Para eliminar listas con 0 filas
limni <-  limni[sapply(limni, nrow) > 0]


#Creamos un dataframe global con la lista de estaciones que tienen datos
limni <-  do.call(rbind, limni)

#Agrupamos por municipios y hallamos su promedio
limni_prom <-  limni %>%
  group_by(municipios, territoriales, fuente, codigo) %>%
  dplyr::summarise(medio = mean(nivel)) # Nivel, caudal o muestra

#Agrupamos por municipios y hallamos su máximo
limni_max <-  limni %>%
  group_by(municipios, territoriales, fuente, codigo) %>%
  dplyr::summarise(máximo = max(nivel)) # Nivel, caudal o muestra

#Agrupamos por municipios y hallamos su mínimo
limni_min <-  limni %>%
  group_by(municipios, territoriales, fuente, codigo) %>%
  dplyr::summarise(mínimo = min(nivel)) # Nivel, caudal o muestra

limni_count <- limni %>% 
  group_by(municipios, territoriales, fuente, codigo) %>% 
  dplyr::summarise(count = n())

# Creamos dataset con resumen
limni_resumen <-  data.frame(limni_prom, limni_max$máximo,
                           limni_min$mínimo, limni_count$count)

colnames(limni_resumen) <-  c("Municipio", "Territorial", 
                              "Fuente", "Promedio",
                            "Máximo", "Mínimo", "Codigo", "Porcentaje")

conteo = function(f){
  diferencia = difftime(max(f), min(f), 
                        units = c("mins"))/5
}

df_count <- limni %>% group_by(municipios, fuente, codigo) %>% 
  summarise(dif = conteo(fechas))

df_count$dif <- as.numeric(df_count$dif) 

porce_count <- data.frame((limni_resumen$Porcentaje*100)/df_count$dif)

limni_r <- data.frame(limni_resumen[,1:6], porce_count)

colnames(limni_r) <- c("Municipio", "Territorial", 
                    "Fuente", "Promedio", "Máximo", 
                    "Mínimo", "Porcentaje")

limni_r$Máximo <- round(limni_r$Promedio, digits = 2)
limni_r$Promedio <- round(limni_r$Promedio, digits = 2)
limni_r$Porcentaje <- round(limni_r$Porcentaje, digits = 1)
porc_prom <- round(mean(limni_r$Porcentaje), digits = 1)

.
n_estaciones <-  nrow(limni_resumen)
n_total <-  nrow(estaciones_limni)
porcentaje <-  (n_estaciones*100)/n_total
porcentaje <- round(porcentaje, digits = 1)

if(params$est == T){
  
max_fechas <- limni %>% 
  group_by(municipios, fuente) %>% 
  summarise(estado = max(as.Date(fechas)))

f = c()
for (i in 1:nrow(max_fechas)) {
  if(max_fechas[i,3] == Sys.Date()){
    f[i] = "Activa"
  } else{
    f[i] = "Inactiva"
  }
}

f <- data.frame(f)

limni_r <- data.frame(limni_r, f)

  colnames(limni_r) <- c("Municipio", "Territorial", 
                    "Fuente", "Promedio (m)", "Máximo (m)",
                    "Mínimo", "Porcentaje (%)", "Estado Actual")
} else{
  
  colnames(limni_r) <- c("Municipio", "Territorial", 
                    "Fuente", "Promedio (m)", "Máximo (m)",
                    "Mínimo", "Porcentaje (%)")}
  
} else{


########################################Precip############################

# Definimos temporalidad para extracción de datos

comenzar <-  as.character(params$fechas[1])
finalizar <-  as.character(params$fechas[2] + 1)


# Leemos estaciones

estaciones = read.csv("http://www.piraguacorantioquia.com.co/redes_nuevo/images/Estaciones_Piragua.csv")

# Filtramos por territoriales (cambiar territorial en filter):
# territorial == "XXXX"
estaciones_pluvio = estaciones %>%
  filter(tipo == "Pluviógrafo", territorial %in% params$terri)

# Definimos función de lectura de datos

get_data = function(estacion, inicio, final){
  url="https://www.piraguacorantioquia.com.co/api/precipitacion/40?date_estacion__gte=2020-11-17&date_estacion__lt=2020-11-23&downloadfile"
  url2 = param_set(url, "date_estacion__gte", inicio)
  url3 = param_set(url2, "date_estacion__lt", final)
  data = read.csv(gsub("40", estacion, url3))
  data = na.omit(data)
  data = data[!(data$fechas == ""), ] # Para borrar campos de fechas vacíos
  data$fechas = as.POSIXct(data$fechas, "%Y-%m-%d %H-%M")
  data2 = data %>%
    group_by(fechas) %>%
    dplyr::summarise(muestra = mean(muestra))
}

# Iteramos sobre las estaciones pluviográficas

lluvia = list() # Creamos una lista vacía

# Función de extracción y conversión de datos

get_lluvia = function() {
  
  lluvia = list()
  
  # Guardamos en lista de listas todos los datasets de las estaciones 
  # para una territorial en particular
  for (i in 1:nrow(estaciones_pluvio)) {
    
    estacion = estaciones_pluvio$codigo[i]
    lluvia[[i]] = get_data(estacion, comenzar, finalizar)
    
  }
  # Agregamos una columna de municipios a cada dataframe de la lista
  for (i in 1:length(lluvia)) {
    
    if (nrow(lluvia[[i]]) > 0) {
      lluvia[[i]] = data.frame(lluvia[[i]],
                               territorial = estaciones_pluvio[i,5],
                               municipios = estaciones_pluvio[i,4],
                               ubicacion = estaciones_pluvio[i,11])
    }
  }
  #Para eliminar listas con 0 filas
  lluvia = lluvia[sapply(lluvia, nrow) > 0]
  #Creamos un dataframe global con la lista de estaciones que tienen datos
  lluvia = do.call(rbind, lluvia)
  
}

lluvia = get_lluvia()

report_datos <-  difftime(max(lluvia$fechas), min(lluvia$fechas), 
                              units = c("mins"))/5

report_datos <- as.numeric(report_datos)

#Agrupamos por municipios y hallamos su acumulado para la temporalidad dada
lluvia2 <-  lluvia %>%
  group_by(municipios, territorial, ubicacion) %>%
  dplyr::summarise(muestra = sum(muestra))

lluvia3 <- lluvia %>% 
  group_by(municipios, territorial, ubicacion) %>% 
  dplyr::summarise(count = n())

lluvia4 <- data.frame(lluvia2, lluvia3$count)

colnames(lluvia4) <- c("Municipio", "Territorial", 
                    "Ubicación", "Precipitación", "Porcentaje")

conteo = function(f){
  diferencia = difftime(max(f), min(f), 
                        units = c("mins"))/5
}

df_count <- lluvia %>% group_by(municipios, ubicacion) %>% 
  summarise(dif = conteo(fechas))

df_count$dif <- as.numeric(df_count$dif) 

porce_count <- data.frame((lluvia4$Porcentaje*100)/df_count$dif)

lluvia5 <- data.frame(lluvia4[,1:4], porce_count)

colnames(lluvia5) <- c("Municipio", "Territorial", 
                    "Ubicación", "Precipitación", "Porcentaje")

lluvia5$Porcentaje <- round(lluvia5$Porcentaje, digits = 1)

porc_prom <- round(mean(lluvia5$Porcentaje), digits = 1)

n_estaciones <-  nrow(lluvia5)
n_total <-  nrow(estaciones_pluvio)
porcentaje <-  (n_estaciones*100)/n_total
porcentaje <- round(porcentaje, digits = 1)

if(params$est == T){
  
  estado <- c()

max_fechas <- lluvia %>% 
  group_by(municipios, ubicacion) %>% 
  summarise(estado = max(as.Date(fechas)))

f = c()
max_fechas
for (i in 1:nrow(max_fechas)) {
  if(max_fechas[i,3] == Sys.Date()){
    f[i] = "Activa"
  } else{
    f[i] = "Inactiva"
  }
}

f <- data.frame(f)

lluvia5 <- data.frame(lluvia5, f)


colnames(lluvia5) <- c("Municipio", "Territorial", 
                    "Ubicación", "Precipitación (mm)", "Porcentaje (%)", 
                    "Estado actual")
  
} else{
  
  colnames(lluvia5) <- c("Municipio", "Territorial", 
                    "Ubicación", "Precipitación (mm)", "Porcentaje (%)")
  
}


}


```


## Operatividad estaciones

El número de estaciones que reportaron datos en la temporalidad escogida fueron: `r n_estaciones`.

El número de estaciones que actualmente posee el programa son: `r n_total`.

El porcentaje de operatividad general en la temporalidad escogida fue de: `r porcentaje`%.

El porcentaje de operatividad promedio, a nivel de transmisión de datos fue de: `r porc_prom`%.

## Resumen información de estaciones

A continuación se presenta un resumen de los datos obtenidos de nivel y porcentaje de operatividad en las estaciones automáticas analizadas. El porcentaje de operación se calculó en base a una tasa de reporte de 1 dato cada 5 minutos.


```{r, echo = F}

if(params$n == T) {
  kbl(limni_r, booktabs = T, align = "c") %>%
  kable_styling(latex_options =c("striped", "scale_down")) %>% 
  kable_styling(position = "center")
} else {
  kbl(lluvia5, booktabs = T, align = "c") %>%
  kable_styling(latex_options =c("striped", "scale_down")) %>% 
  kable_styling(position = "center")
}

```


